

Vanessa Barrios

Abogada - Especialista en **Derecho Comercial**

301 485 9017



vpbd9106@hotmail.com



Carrera 27 # 56-43 Barranquilla – Atlántico. Colombia



EDUCACIÓN

Universidad del Atlántico 2007-2013

Abogada

Universidad Externado de Colombia 2015-2017

Especialista en Derecho Comercial

Universidad del Atlántico 2018

Diplomado en interventoría y supervisión de

Proyectos.

Instituto Nacional de Administración Pública 2019

Actualización en contratación estatal

Organización Mundial de la Propiedad Intelectual -2020

Curso Gestión de la propiedad intelectual



HABILIDADES

Proactividad

Liderazgo

Creatividad

Responsabilidad

Orientación al

logro

Trabajo en

equipo



EXPERIENCIA LABORAL

O 2014-2015 **PROCESOS NACIONALES**

Abogada.

Abogada encargada de la revision de procesos civiles ejecutivos y supervisión de sus estados en los juzgados, solicitud y ejecución de medidas cautelares y embargos.

2015-2020

UNIVERSIDAD DEL ATLÁNTICO

Profesional Universitario

(i) Revisión, redacción y corrección de minutas de convenios, contratos y en general documentos jurídicos para la formalización de servicios de consultoría y proyectos de investigación e innovación. (ii) Apoyo y asesoría jurídica a los requerimientos presentados por la Vicerrectoría de Investigaciones, Extensión y proyección social en lo que se refiere a contratación estatal, formalización de alianzas para el desarrollo de proyectos, estructura jurídica y organizativa de la institución, actualización de estatutos y normativa asociada a la Vicerrectora.(iii) Apoyo en el proceso de propiedad intelectual, consultoría y asesoría (iv) Apoyo jurídico en la presentación de provectos en convocatorias externas.

2020-actual

2020

CORPORACIÓN CIENTECH

Abogada

Brindar apoyo jurídico a LA CORPORACIÓN, en la elaboración y revisión de documentos legales y de tipo contractual que surjan en el marco del Convenio Especial de Cooperación No. 0103*2019*000123 suscrito entre la Gobernación del Atlántico y LA CORPORACIÓN, así como el asesoramiento jurídico en las temáticas relacionadas con El PROYECTO. Definición de estrategias y acciones adecuadas de protección de la propiedad intelectual y la generación de capacidades para la gestión de la propiedad intelectual en las IES y otros actores del sistema regional de innovación.

CORPORACIÓN CIENTECH

Gestor Junior de Propiedad Intelectual

Definición de estrategias y acciones adecuadas de protección de la propiedad intelectual y la generación de capacidades para la gestión de la propiedad intelectual en las IES y otros actores del sistema regional de innovación, acompañar tecnologías susceptibles o no de protección intelectual y transferencia, y acompañar a LA CORPORACIÓN, como PROFESIONAL JUNIOR DE PROPIEDAD INTELECTUAL, en la asistencia técnica en procesos asociados a la protección de la propiedad intelectual de tecnologías y resultados de I+D del proyecto "Fortalecimiento de los Procesos de Transferencia del Conocimiento y Tecnologías, Alistamiento de Tecnologías y Apoyo a los procesos de I+D+i en el Departamento del Atlántico"



PERFIL

bilingüe. Profesional ética responsable, que ve en el derecho su pasión y profesión; cuento con experiencia en derecho privado, manejo de procesos civiles, asesoría en proyectos de investigación y consultoría jurídica, así como en administrativo derecho contratación pública.



REFERENCIAS

Diana Rangel Cortés

Directora de cobranzas -

Covinoc

Phone: 300 3633395

Álvaro Barrios Flórez

Docente Distrital Phone 311 433 6405

Firma

Vanessa Barrios De La Torre

C.C 1.140.838.157 de Barranquilla